臺灣彰化地方法院民事裁定
110年度勞簡字第18號
原      告  梁雅惠  
訴訟代理人  洪明立律師
上列原告與被告宏誠五金股份有限公司間請求職業災害補償等事
件，本院裁定如下：
    主  文
原告應於本裁定送達後10日內，繳納裁判費新臺幣5,495元，逾
期即駁回原告之訴。
    理  由
一、按以一訴主張數項標的者，其價額合併計算之；但所主張之
    數項標的互相競合或應為選擇者，其訴訟標的價額，應依其
    中價額最高者定之。次按因確認僱傭關係或給付工資、退休
    金或資遣費涉訟，勞工或工會起訴或上訴，暫免徵收裁判費
    3分之2。有關勞動事件之處理，依本法之規定；本法未規定
    者，適用民事訴訟法及強制執行法之規定。民事訴訟法第77
    條之2第1項、勞動事件法第12條第1項、第15條分別定有明
    文。又按因定期給付涉訟，其訴訟標的之價額，以權利存續
    期間之收入總數為準；期間未確定時，應推定其存續期間。
    但超過5年者，以5年計算，勞動事件法第11條亦有明文。確
    認僱傭關係存在事件，係就一繼續性法律關係存否發生爭執
    ，核屬因定期給付或定期收益涉訟，依法自應就其權利存續
    期間之收入總額，核定其訴訟標的總額。
二、查原告聲明第1項請求確認兩造間僱傭關係存在、第2項請求
    被告自民國110年9月23日起至原告復職之日止，按月於每月
    10日給付其新臺幣（下同）24,000元及法定遲延利息，核原
    告上開請求均係以兩造間之僱傭關係存在為前提，則自經濟
    上觀之，其訴訟目的一致，不超出終局標的範圍，訴訟標的
    之價額，應擇其中價額較高者定之（最高法院100年度台抗
    字第10號裁定要旨參照），故不併計聲明第2項之訴訟標的
    價額。復按勞工年滿65歲者，雇主得強制其退休，為勞動基
    準法第54條第1項第1款所明定，是關於確認僱傭關係存在之
    訴訟標的價額，若權利存續期間不確定者，應推定其存續期
    間至勞工滿65歲退休時為止，該推定存續期間若逾5年者，
    應依勞動事件法第11條之規定，以5年計算。本件原告為67
    年次，起訴時為42歲餘，距強制退休之65歲顯逾5年，揆諸
    前揭說明，應以5年計算僱傭關係存在之利益，是以原告主
    張每月薪資之數額計算，本件訴訟標的價額核定為144萬元
    【計算式：24,000元×12個月×5年＝144萬元】，原應徵第一
    審裁判費15,256元，惟原告係提起確認僱傭關係之訴，依勞
    動事件法第12條第1項規定，應暫免徵收依民事訴訟法所定
    裁判費之3分之2，故原告應繳納第一審裁判費5,085元。
三、另查原告聲明第3項請求被告給付職業災害補償126,019元，
    依民事訴訟法第77條之13規定，應繳第一審裁判費為1,330
    元。
四、綜上，經扣除原告已繳納裁判費920元後，原告本件訴訟尚
    應繳納之第一審裁判費應為5,495元【計算式：5,085元＋1,3
    30元－920元=5,495元】。茲依民事訴訟法第249條第1項但書
    規定，限原告於收受本裁定送達10日內補繳裁判費，逾期不
    繳，即駁回其訴，爰裁定如主文。
中　　華　　民　　國　　111 　年　　1 　　月　　7 　　日
                  勞動法庭    法　官  徐沛然
以上正本係照原本作成。
本件訴訟標的價額之核定部分，如不服應於本裁定送達後10日內
向本院提出抗告狀；其餘關於命補繳裁判費部分，不得抗告。
中　　華　　民　　國　　111 　年　　1 　　月　　7 　　日
                              書記官  蔡明株